【裁判字號】    97,抗,245
【裁判日期】    970314
【裁判案由】    妨害名譽
【裁判全文】
臺灣高等法院刑事裁定                   97年度抗字第245號
抗  告  人
即再審聲請人  甲○○
上列抗告人因聲請再審案件，不服臺灣台北地方法院中華民國96
年12月27日裁定（96年度聲再字第27號），提起抗告，本院裁定
如下：
    主  文
抗告駁回。
    理  由
一、原裁定意旨略以: 本件抗告人即再審聲請人，因被告等妨害
    名譽案件，對於原審法院92年度自字第207號確定判決聲請
    再審，惟並未附具原判決之繕本，其聲請再審之程序顯於法
    未合，應依刑事訴訟法第433條之規定予以駁回等語。
二、抗告意旨略以: 據刑事訴訟法第407條確定證明書僅得據為
    聲請之執行名義；債權人得檢附上開文件，向法院具狀聲請
    執行，查封債務人之財產，所謂債務人之財產，包括動產、
    不動產，債務人因工作所得之薪資，亦可為強制執行之標的
    。債務人無財產可供執行，或雖有財產經強制執行後所得之
    數額仍不足清償債務者，執行法院應發給憑證交債權人收執
    ，並於憑證上載明「伊發現有財產時，再予強制執行」。以
    依強制執行法第4條第3項規定，因證明而聲請支付命令，其
    請求權之消滅時效為5年，自執行名義成立之日起算。依據
    上開法條，該法官故意湮滅證據為違背法令，違背民事訴訟
    法第469條各款之一，違背言詞辯論公開的規定，及法院於
    權限之有無辨別不當或違背專屬管轄之規定者云云。
三、按聲請再審應以再審書狀，敘述理由，附具原判決之繕本及
    證據，提出於管轄法院為之，刑事訴訟法第429條定有明文
    ，此為法定程式，如有違背者，法院自應依同法第433條規
    定，以裁定駁回其再審之聲請。又刑事訴訟法再審編並無準
    用同法第三編有關上訴之規定，自難謂此種訴訟程式之欠缺
    ，法院應先命為補正（最高法院88年度台抗字第416號裁定
    參照）。
四、經查: 本件抗告人因不服原審法院92年度自字第207號確定
    判決，向原審聲請再審，惟僅提出聲請狀，而未附具原確定
    判決之繕本，依前開說明，原審因認其聲請再審之程序於法
    未合，而依刑事訴訟法第433條之規定予以駁回，經核並無
    違誤。綜觀抗告人抗告意旨，並未依據卷內訴訟資料，具體
    指摘原裁定有何不適用法則或如何適用不當等違法情事，且
    錯誤引用與再審無關之法律規定，難認其抗告有理由，應予
    駁回。
據上論結，應依刑事訴訟法第412條，裁定如主文。
中    華    民    國    97    年    3     月    14    日
                  刑事第九庭審判長法  官  吳啟民
                                  法  官  周盈文
                                  法  官  王敏慧
以上正本證明與原本無異。
不得再抗告。
                                  書記官  丁淑蘭
中    華    民    國    97    年    3     月    14    日


司法院資訊處製作；財團法人民間司法改革基金會備份。
